【裁判字號】    98,訴,865
【裁判日期】    990119
【裁判案由】    違反槍砲彈藥刀械管制條例等
【裁判全文】
臺灣屏東地方法院刑事判決               98年度訴字第865號
公  訴  人  臺灣屏東地方法院檢察署檢察官
被      告  庚○○
選任辯護人  吳澄潔律師
            洪文佐律師
上列被告因違反槍砲彈藥刀械管制條例等案件，經檢察官提起公
訴（98年度偵字第2992號、第3500號、第3509號、第3510號），
本院判決如下：
    主  文
庚○○共同犯非法持有衝鋒槍罪，處有期徒刑捌年，併科罰金新
臺幣伍拾萬元，罰金如易服勞役，以新臺幣貳仟元折算壹日。扣
案如附表編號1 至4 、7 至8 所示衝鋒槍、制式手槍、改造手槍
、未經試射擊發之子彈及槍砲之主要組成零件等物均沒收。
其餘被訴製造第二級毒品部分無罪。
    事  實
一、庚○○明知未經許可，不得持有衝鋒槍、制式手槍、可發射
    金屬或子彈具有殺傷力手槍、子彈及槍砲之主要組成零件，
    仍與妻舅丙○○（經檢察官另案起訴）共同基於持有衝鋒槍
    、制式手槍、可發射金屬或子彈具有殺傷力手槍、子彈之犯
    意聯絡，由庚○○於民國98年4 月17日晚上7 時許（起訴書
    略載持有起始之時間為不詳），在屏東縣屏東市○○路140
    之1 號居處，交付向由其支配使用、登記為妻乙○○即丙○○胞姊所有之車牌號碼2951-UP 號自用小客車與丙○○，供
    放置如附表編號1 至4 、7 至8 所示之物；丙○○遂將前於
    96年間，在屏東縣屏東市龍華里友人張英仁住處，受張英仁
    之託，代為保管、藏放如附表所示之物中如附表編號1 至4
    、7 至8 所示之物，從原自行藏放在屏東縣屏東市○○路14
    0 之1 號住處，移往放置在上開小客車內（餘附表編號5 至
    6 所示子彈部分，詳後貳、八部分），而與庚○○共同持有
    如附表編號1 至4 、7 至8 所示之物。嗣於98年4 月18日晚
    上10時許，警方接獲報案，先至屏東縣屏東市○○街47巷1
    號，復轉往屏東縣屏東市○○路140 號之1 庚○○居處查證
    期間，因不知情之乙○○應警方要求，透過丙○○之女友蕭
    智云囑借用上開汽車，而不知情之辛○○將車駕駛返回，俟
    於98年4 月19日凌晨1 時18分許，辛○○駕駛上開小客車交
    還庚○○，經警徵得庚○○同意，在該小客車行李箱內搜得
    如附表編號1 至4 、7 至8 所示之物，因而查獲。
二、案經屏東縣政府警察局屏東分局報告臺灣屏東地方法院檢察
    署偵查起訴。
    理  由
壹、證據能力部分：
一、按證人保護法第3 條規定，依本法保護之證人，以願在檢察
    官偵查中或法院審理中到場作證，陳述自己見聞之犯罪或流
    氓事證，並依法接受對質及詰問之人為限，而「對依本法有
    保密身分必要之證人，於偵查或審理中為訊問時，應以蒙面
    、變聲、變像、視訊傳送或其他適當隔離方式為之。於其依
    法接受對質或詰問時，亦同」，同法第十一條第四項亦有明
    文。亦即秘密證人，於偵審中仍有依法到庭接受對質、詰問
    之義務，僅其為訊問或對質、詰問時，應以蒙面、變聲、變
    像、視訊傳送或其他適當隔離方式為之而已（最高法院95年
    度台上字第6102號判決意旨參照）。查本件祕密證人甲1雖於
    警詢、偵查中為證述，惟當事人均捨棄傳喚證人甲1到庭之聲
    請（參本院卷第155 頁背面），且檢察官亦無引用甲1於警詢
    中之證詞為證據之意（參本院卷第155 頁背面），是其於警
    詢、偵查中之陳述，無從經由對質及詰問，以比對其供述之
    真實性，為保障被告人權及衡之上揭規定，應認其警詢及偵
    查中所言，均無證據能力。
二、按被告以外之人於審判外之陳述，雖不符刑事訴訟法第159
    條之1 至第159 條之4 之規定，而經當事人於審判程序同意
    作為證據，法院審酌該言詞陳述或書面陳述作成時之情況，
    認為適當者，亦得為證據。當事人、代理人或辯護人於法院
    調查時知有第159 條第1 項不得為證據之情形，而未於言詞
    辯論終結前聲明異議者，視為有前項之同意，同法第159 條
    之5 第1 項、第2 項定有明文。立法意旨在於傳聞證據未經
    當事人之反對詰問予以核實，原則上先予排除，惟若當事人
    已放棄反對詰問權，於審判程序中表明同意該等傳聞證據可
    作為證據，基於尊重當事人對傳聞證據之處分權，及證據資
    料愈豐富，愈有助於真實發見之理念，且強化言詞辯論主義
    ，使訴訟程序得以順暢進行，上開傳聞證據亦均具有證據能
    力。查本案據以認定被告犯罪事實存否之被告以外之人之言
    詞或書面陳述，被告及檢察官於本院審理時，均同意作為證
    據，且於本院言詞辯論終結前，均未聲明異議，而本院審酌
    該言詞陳述及書面陳述作成之情況，未見有何不適當之情形
    ，故依前開規定，均得為證據。
貳、實體部分：
一、上開犯行，業據被告庚○○於遭查獲前揭槍彈及槍砲主要組
    成零件之際，向警方自白在案，此就其於警詢及本院羈押訊
    問時供述：查獲當日，伊帶同警方至前居住過之屏東縣屏東
    市○○街47巷1 號母親房屋搜索，返回屏東縣屏東市○○路
    140 之1 號時，適友人辛○○將向由伊使用、登記為妻乙○○所有之車牌號碼2951-UP 號自用小客車駛回，警方徵得伊
    同意後，在該車後車廂之棉被套中一手提袋內，搜獲如附表
    編號1 至4 、7 至8 所示之物，伊即在現場向警方坦承上開
    槍彈及槍砲主要組成零件為伊所有，然實際上為妻舅丙○○
    所有，係避免岳母擔心，遂如此陳述。不知查扣槍彈中之衝
    鋒槍係何廠牌、手槍之廠牌為克拉克，另一經分解之槍枝則
    為HK廠牌，因丙○○曾於97年5 、6 月間，在屏東縣屏東市
    ○○路140 之1 號，出示予伊見過，斯時槍枝尚未拆解。於
    98年4 月17日晚上7 時許，當時車鑰匙仍插置該自用小客車
    內，丙○○將裝有上開槍彈及槍砲主要組成零件之棉被套，
    自其他車子轉置在車牌號碼2591 -UP號自用小客車後車廂，
    伊曾詢問丙○○何事，經表示要將棉被送洗，便駕駛汽車離
    去，不知是否將棉被送洗；伊於查獲前之最後使用時間係於
    98 年4月18日中午12時30分許，駕駛前往麟洛市場，同日下
    午4 時許，將車駛返屏東縣屏東市○○路140 之1 號居處停
    放等語甚明（見警卷一第3 至5 頁、本院卷一第9 頁背面）
    ；且證人即參與查獲本案之屏東縣警察局屏東分局偵查隊小
    隊長戊○○亦於本院審理中證稱：因秘密證人報案，由值日
    小隊派人前往屏東縣屏東市○○街47巷1 號，到場有類似鹽
    酸之氣味，因查詢戶籍登記仍無法聯絡屋主，又見及屋內被
    告結婚照片，乃轉往屏東縣屏東市○○路140 之1 號被告居
    處，請被告隨同至新興街，其後因在該址查獲子彈，疑有槍
    枝藏放他處，伊同仁查悉被告尚有一車牌號碼2951-UP 號白
    色豐田廠牌C甲MRY 自用小客車，便將被告帶回公興路居處，
    曾詢問上開自用小客車去向，被告妻表示恰由他人駕駛外出
    ，期間該車經人駛回，便徵得被告同意，在該車後車廂內搜
    到如附表編號1 至4 、7 至8 所示之物，被告當場即對伊及
    在場之數名同組員警承認為所有人，嗣後製作筆錄時，方改
    口否認等語相符（參本院卷一第118 至120 、124 頁）。此
    外，並有卷附扣案如附表編號1 至4 、7 至8 所示槍彈及槍
    砲主要組成零件等物之鑑定書、鑑定函文可參（見偵卷一第
    58 至60 頁、本院卷一第192 頁），及上述槍彈及槍砲主要
    組成零件扣案足資佐證。且被告、丙○○分別係使用門號
    0000000000、0000000000號行動電話，業據被告及證人乙○○、丙○○、蕭智云等人於偵查中陳述明確（見偵卷一第9
    至10、42頁，98年度偵緝字第277 號偵查卷第22、152 頁）
    。被告上開關於丙○○於98年4 月17日晚間及自己於98年4
    月18日下午，使用汽車之起點、路線之供述，亦核與前揭行
    動電話門號各於98年4 月17日晚間、98年4 月18日下午期間
    之通聯紀錄顯示提供該2 門號通訊服務之基地台位址相符（
    參本院卷三、五），益徵其上開自白內容，應可採信。
二、至被告嗣後翻異前供，並以上開情詞置辯。證人丙○○亦於
    本院審理中證述：伊另有一車牌號碼P4-2409 號自用小貨車
    ；登記伊姊乙○○所有之車牌號碼2951-UP 號自用小客車內
    查扣之槍彈等物，均係友人許英仁於2 年前寄放伊，未曾拿
    出讓被告見過；原藏放他處，因友人已死亡，且家中孩子漸
    長，有意將該等物品丟棄，故於98年4 月18日上午，將如附
    表編號1 至4 、7 至8 所示之物，放在前揭自用小客車上，
    被告見及曾詢問原因，伊表示要將棉被送洗。上開槍彈及槍
    砲主要組成零件與警方在屏東縣屏東市○○街47巷1 號房屋
    內扣案之子彈均係許英仁同批交付，放在該處逾半年，因97
    年年底前，被告曾提供上址與伊居住。於98年4 月18日約下
    午、晚上、半夜等時間，均曾駕駛車牌號碼2951-UP 號自用
    小客車外出。晚間因伊漏接乙○○來電，係輾轉透過辛○○
    與伊取得聯繫，表示需用該車，伊遂委託辛○○先將車輛駛
    回，當時未經告知已出事，亦不知係警方要求通知將車開回
    ，如悉車輛駛回將受搜索，會事先取走槍彈及槍砲主要組成
    零件云云（參本院卷一第147 頁至第150 頁背面）；證人乙○○並於本院審理中結證稱：車牌號碼2951-UP 號自用小客
    車登記在伊名下，均由丙○○使用，被告甚少使用、借用，
    案發當日曾應警方要求聯絡丙○○，找到與丙○○一同外出
    之辛○○，便要求將車駛回云云（參本院卷一第130 頁背面
    ）。然衡諸乙○○為被告之配偶，與被告關係密切，不言而
    喻；丙○○則為被告妻舅，又為被告持有槍彈及槍砲主要組
    成零件等物之共犯，且被告所以被訴共同持有，亦起於丙○○為友人保管藏放槍彈及槍砲主要組成零件，則該2 證人均
    非無迴護被告之動機，渠等證詞是否確堪憑信，首須斟酌。
    而經核諸渠等上開證詞，其中關於車牌號碼2951-UP 號自用
    小客車平時概由何人使用，被告使用該車之頻率、丙○○將
    藏放槍彈及槍砲主要組成零件之棉被套擺置至該車後車廂之
    日期、該車於98年4 月18日中午至下午期間為何人使用、丙○○曾否出示許英仁託付藏放之槍彈予被告見過等節，均與
    被告前揭供詞互生齟齬，已灼然可見渠等私心偏護被告之情
    ，同時亦徵渠等證詞甚有疑義，委難盡信。況證人丙○○於
    另案偵查中翻稱：於98年4 月18日，僅上午時分曾經駕駛該
    車外出，至何處已不記憶，晚間係辛○○自行至公興路家中
    借用，當時未與辛○○一起，係伊要求辛○○至法院作證時
    ，偽稱斯時2 人同在友人處所泡茶等語明確（見98年度偵緝
    字第277 號第188 頁）；證人辛○○於另案亦坦承就與丙○○一同駕車外出乙節，係出於編造串偽（見98年度偵緝字第
    277 號第158 頁）；足認證人乙○○、丙○○於本院審理中
    關於丙○○、辛○○一同駕駛汽車外出之證詞，饒與事實不
    符。參以被告於警詢、偵查中供陳：平時幫母親在建國市場
    販賣豬肉，中午前往購買完整豬隻，再於凌晨時分，將已宰
    殺完成之豬隻載往攤位，與母親一同支解，以便出售。除外
    ，伊尚在屏東縣屏東市○○路從事木雕工作，另有參與廟會
    陣頭活動等語綦詳（見警卷一第3 頁、偵卷一第10頁）；及
    證人乙○○、丁○○、己○○等人於本院審理中就被告生活
    作息所為證詞（分別參本院卷一第125 頁背面至第127 頁背
    面、第128 頁背面、第130 頁、第132 頁背面至第133 頁）
    ，並有照片及屏東縣肉品市場拍賣豬隻在場證明之人員名單
    附卷可供參照（見偵卷一第153 至156 頁、本院卷一第61至
    66頁）；可知被告日常固定前往肉品市場參與買賣，再轉至
    屏東縣屏東市建國市場販售豬肉，偶須在屏東縣屏東市○○
    路50號佛具店看顧、雕刻，時而在外參與廟會陣頭活動，當
    有頻繁使用汽車之需要。又如車牌號碼2951-UP 號自用小客
    車慣由丙○○使用，被告於見丙○○預備駕駛該車外出，應
    認為尋常，不致特意詢問何事；益徵證人丙○○、乙○○所
    證存有瑕疵，要難遽以為有利於被告之認定。被告事後改口
    僅偶而使用該車，亦難採信。
三、再者，上開自用小客車既以由被告使用為常態，被告對於該
    車及其內物品具有支配管領能力甚明。丙○○既為被告妻舅
    ，尚且約每週1 次在公興路被告現居處住宿乙節，業據證人
    乙○○於本院審理中陳述在案（參本院卷一第132 頁）；是
    其對於被告平日均有駕駛汽車前往市場、載運貨物之需求，
    而對該車有支配管領能力乙事，當知之甚稔；從而，其倘欲
    放置如附表編號1 至4 、7 至8 所示之物在該車上，理須事
    先告知被告並徵得同意，而在被告有共同持有之意時，始得
    為之；否則不啻在明知被告甚有可能發現上開槍彈及槍砲主
    要組成零件之情形下，仍率爾放置車上，設若遭被告發現，
    進而攜往報警，抑或任意丟棄，不僅徒增丙○○處理計劃之
    窒礙，同時提升其遭警循線查緝之風險。且被告確於丙○○
    藏放如附表編號1 至4 、7 至8 所示物品在該車後車廂後之
    翌日中午，駕駛前往屏東縣麟洛鄉麟洛市場購入豬肉，並待
    至下午時分，丙○○應可預見被告駕駛汽車前往市場，期間
    如因運送貨物，而需用後車廂，開啟之際當會見及丙○○表
    示欲送洗之棉被套仍放置該處，則會加以質疑，其犯行亦可
    能因此曝光。由是益可認若被告非知情之共犯，丙○○衡不
    致如此放心將槍彈及槍砲主要組成零件等物放置在後車廂，
    翌日尚且全無憚慮，即任該車還由被告支配使用，時間更持
    續日餘。另證人丙○○雖稱：伊其將槍彈及槍砲主要組成零
    件轉放置車上之目的係為丟棄云云，然以其擺放時間迄至本
    案查獲，業經1 日餘，該槍彈及槍砲主要組成零件猶放置原
    車後車廂，且同批收受藏放槍彈中，尚有若干子彈即附表編
    號5 至6 所示之物，仍放在其前向被告借得居住之新興街處
    所，未予被告知悉，嗣並在該處為警查扣。丙○○如確欲棄
    置如附表編號1 至4 、7 至8 所示物品，時間甚屬充裕，要
    不致懸未處理，又無就許英仁同批交付、經藏放在新興街屋
    內之子彈併同丟棄之意；是丙○○此部分之證詞，自無可採
    。被告顯係基於持有支配之意，提供車牌號碼2951-UP 號自
    用小客車與丙○○，由丙○○將如附表編號1 至4 、7 至8
    所示之物，移至該汽車後車廂，由2 人共同支配持有之。
四、另就被告立場言之，係在丙○○本身即有他自用小貨車使用
    之情形下，見其將棉被套自另一車移至慣由被告使用之小客
    車上，如係單純送洗，大可逕駕駛原車輛或本身所使用之貨
    車，要毋庸如此週折迂迴，一般人見此情景，當不致全無存
    疑；尤其被告早知丙○○持有槍枝，且見聞槍枝地點即係在
    丙○○開啟後車廂使用該車處（即屏東縣屏東市○○路140
    之1 號），此據其於警詢中供述在卷（詳前被告供詞部分）
    ，更無未查丙○○上開舉措誠有可疑之理，亦難認會盡信其
    由，而以為僅係單純將棉被套送洗，即未進一步詢問，反聽
    任丙○○將棉被套放在後車廂。次觀諸被告既尚須於翌日赴
    往市場，當無可能任令丙○○駕車離去，而未加稍加詢問用
    車確實情形、預計將車駛回時間，以確認其於翌日得順利用
    車；凡此，已顯被告所辯與常情若有未合，其嗣後改口之辯
    解，委難採信。末參酌立法者係因考量槍砲、彈藥、刀械等
    物品對於社會秩序、人民生命財產安全之危害甚鉅，乃制定
    槍砲彈藥刀械管制條例定。其後亦慮及近年來黑槍氾濫，社
    會秩序惡化，非嚴格查禁槍砲彈藥，不足以維護治安；犯罪
    集團擁槍自重，嚴重威脅執勤警察安全；乃修定該條例關於
    持有、製造、販賣等相關處罰規定，將刑度依比例提高（詳
    立法理由、97年11月26日修法理由）；邇來政府為降低犯罪
    率，除策動、規勸主動報繳槍械，更嚴格執行查緝槍彈，警
    方多將之列為積極偵辦、限期破案之案件，以期杜絕槍彈、
    遏止犯罪，亦屢透過媒體報導經破獲持有槍彈者，多受處重
    罪、重刑，資以警惕民眾切勿觸法；職是，一般人當均悉持
    有槍彈之行為，饒涉重罪；被告30餘歲，為一心智健全之成
    年男子，甚且經營佛具雕刻、肉品買賣，亦不時參與廟會陣
    頭活動，顯然具有相當之社會經驗，洵難諉為不知。尤其如
    附表編號1 至4 、7 至8 所示之槍彈及槍砲主要組成零件，
    槍枝部分包含制式衝鋒槍、子彈數量亦不在少數，如非屬實
    ，豈會無故自白、承擔重罪。況在警方前往現場蒐證期間，
    並無任何證據顯示有何強暴、脅迫、恐嚇或有不當取供、調
    查之情形，倘被告本身及配偶、友人辛○○對於前揭槍彈均
    一無所悉，亦無持有支配狀態，個人依所瞭解之情狀為陳述
    即可，要無可能竟事前即預慮猜想駕駛汽車返回之友人辛○○尚在假釋中，妻隨同警方接受調查，均恐遭刁難（參本院
    卷第10頁）；乃起意為丙○○承擔，即驟然自白重罪。足認
    被告翻異後之辯解，容難採信。
五、至辯護人以：車牌號碼2951-UP 號自用小客車係被告主動供
    出，由妻輾轉聯絡駛回，被告並無扭捏或拒絕搜索；且當場
    要求採驗查獲槍彈上之指紋，為求證明未見過、觸摸該等槍
    彈，可認被告對於槍彈並不知情，否則豈敢同意搜索、要求
    採驗等詞，為被告辯護。然查，乙○○係應警方要求，透過
    弟丙○○之女友蕭智云輾轉聯絡辛○○，由辛○○將上開汽
    車駛回之過程，業據證人乙○○、蕭智云及辛○○分別於另
    案偵查及本院審理中證述在卷（參本院卷一第131 頁背面，
    98年度偵緝字第277 號偵查卷第44頁、第46頁背面、第153
    至154 頁）。可知上開汽車係在警方驅促下，藉不知情之乙○○、蕭智云、辛○○等人相互聯繫，始會駛回；渠等既未
    有證據足資認定為持有槍彈及槍砲主要組成零件之共犯，即
    應認係在不知被告及丙○○將所持有之槍彈及槍砲主要組成
    零件藏放在車內之情形下，配合警方聯絡將駕駛汽車返回，
    自無從執以為有利於被告之認定。又被告縱然神色自若地同
    意搜索，然此或係起於其揣測槍彈及槍砲主要組成零件業由
    共犯丙○○於駕駛汽車外出後，移放他處；且此際警方已帶
    隊掌控現場，在合乎要件之情形下，亦非不得附帶搜索、或
    報由檢察官聲請搜索票、或由檢察官執行扣押，是如附表編
    號1 至4 、7 至8 所示槍彈及槍砲主要組成零件可依法扣押
    之可能性極高，姑不論被告是否同意搜索、於警方執行搜索
    時神色如何，均非適以逕論被告有無犯罪之基礎。又持有物
    品者遂行支配狀態之方式非僅一端；，單獨持有、透過他人
    持有、共同持有者均有之；縱在獨自持有之狀態下，亦可能
    以手套或他物包覆手指、手掌，抑或在觸摸槍彈及槍砲主要
    組成零件後，復行擦拭磨去其上留存痕跡；即持有人非必在
    物品上留下指紋、掌紋，故如未採得指紋，或未採得可供比
    對之指紋，仍無法遽爾認定該物品無人持有，或何人必非持
    有者。是被告固曾要求作指紋之比對，至多僅得以此推認其
    或肯定槍彈及槍砲主要組成零件上無法採得自己之指紋，或
    不能採取可供比對之指紋，亦不能執此認定被告係因未曾持
    有上開槍彈及槍砲主要組成零件，始敢要求採驗。辯護人援
    此為被告辯護，尚無可採。
六、另關於被告於警方詢問時，雖直陳查扣如附表編號1 至4 、
    7 至8 所示之物為其所有，然以一般慣常用語及理解，自稱
    所有人之情形，時亦指單純闡述本身有能力支配該物之情形
    ，且往往在其對物之支配力較對話對象為高之際，即會出現
    是類表示、語法；又如附表編號1 至4 、7 至所示之物係由
    丙○○自行取得支配後，嗣始與被告共同持有，業據本院認
    定如前，是被告未必然知悉該等物品最初來源，在此情形下
    ，其逕自任為所有人，亦非無由，則如附表編號1 至4 、7
    至8 所示物品之來源部分，宜採認證人丙○○所述。至被告
    與丙○○共同持有時間，因證人丙○○證詞存有前述故為偏
    袒被告，且與事實不符之瑕疵，又此部分已涉及被告持有槍
    彈之犯罪，證人丙○○就此所為之證詞，當不若關於槍彈及
    槍砲主要組成零件來源等部分陳述為中性；再經參酌被告與
    丙○○各使用之行動電話通聯紀錄中顯示之基地台位址，所
    表徵2 人可能之所在位置，與被告首開自白內容相符（詳前
    貳、一），被告又係於查獲之初，即為上開供述，其在記憶
    猶新之情況下直接作成，相較與證人丙○○經傳訊後始為之
    證述，就提供汽車由丙○○放置槍彈及槍砲主要組成零件之
    確切時點，當無因記憶減弱或變化，致有不清晰或陳述不符
    之現象；斯時亦較無機會、時間虛構故事，客觀上亦因警方
    已掌握現場，難以串偽，是關於2 人共同持有之時間，則應
    以被告之供陳為憑。綜上所述，被告前揭自白，因有上開引
    用之卷內證據資料足資佐證，堪認與事實相符，其翻異前供
    後所為辯解，委無可取；從而，本件事證明確，其於前揭時
    間，與丙○○共同持有如附表編號1 至4 、7 至8 所示槍彈
    、槍砲主要組成零件之事實，洵堪認定。
七、核被告庚○○所為，係犯槍砲彈藥刀械管制條例第7 條第4
    項之未經許可，持有衝鋒槍、手槍罪；同條例第8 條第4 項
    之未經許可，持有可發射子彈具有殺傷力之槍枝罪；及同條
    例第12條第4 項之未經許可，持有具殺傷力之子彈罪，暨同
    條例第13條第4 項之未經許可，持有槍砲之主要組成零件罪
    。被告所犯前開各罪，與丙○○間，有犯意聯絡及行為分擔
    ，為共同正犯。其以一持有行為，觸犯上開各罪，為想像競
    合犯，應依刑法第55條規定，從一較重之未經許可，持有衝
    鋒槍罪處斷。被告與丙○○共同持有如附表編號8 所示之槍
    砲主要組成零件部分，雖未敘入起訴事實，然因與起訴之犯
    行具有想像競合犯之裁判上一罪關係，為起訴效力所及，本
    院自應併予審究。爰審酌被告未經許可，持有槍彈及主要組
    成零件，所持有之槍枝種類為衝鋒槍、制式手槍，對於社會
    治安危禍尤烈，所持有之槍砲主要組成零件數量不在少數、
    子彈數量亦多達百餘顆，造成對於人民生命、安全及財產之
    潛在危險，且程度非輕；惟考量其無前科，有臺灣高等法院
    被告前案紀錄表在卷可證，素行應非至為不良，又本院認定
    之犯罪持續時間非久，及其犯罪動機、目的無非起於與共犯
    之姻親關係，饒非至為惡劣，另雖事後翻口否認犯行，然此
    無非懾於重罪，尚屬人情之常，亦為行使訴訟權利之合理範
    圍，且前坦承犯行，雖或起於槍彈及槍砲主要組成零件業經
    發現扣案，無從飾卸，然已使犯罪得以查緝、追訴等一切情
    狀，量處如主文所示之刑，併斟酌前開犯罪情狀，就罰金部
    分諭知易服勞役之折算標準。扣案如附表三編號1 至4 、7
    至8 所示之衝鋒槍、制式手槍、改造手槍、未經試射擊發之
    子彈及槍砲之主要組成零件等物，因未經許可不得持有，均
    屬違禁物，爰依刑法第38條第1 項第1 款規定宣告沒收；至
    其中業經試射擊發之子彈，因已滅失，非屬違禁物，爰不予
    宣告沒收。
八、無罪及不另為無罪之部分：
（一）公訴意旨另以：1 、被告庚○○與丙○○共同基於持有具
      有殺傷力之子彈之犯意聯絡，由被告於不詳時地，以不明
      方式取得如附表編號5 至6 所示子彈（餘如附表編號1 至
      4 、7 至8 所示槍彈及槍砲之主要組成零件，經本院認定
      先由丙○○受託持有後，於98年4 月17日晚上7 時許起，
      與被告共同持有，詳前述），即藏放在屏東縣屏東市○○
      街47巷1 號1 樓客廳電視櫃及地下室。2 、被告另與丙○○共同基於製造第二級毒品甲基安非他命之犯意聯絡，自
      98年3 月中旬起，在屏東縣屏東市○○街47巷1 號，以大
      型攪拌器、陶瓷漏斗、漏斗、分液漏斗、氫氣瓶、抽氣機
      、濾紙、加熱攪拌器、電磁爐、量杯、鋼鍋、燒杯、鹵素
      燈大型抽氣機、PH值測試筆、活性碳、大型塑膠桶等工具
      ，及支氣管擴張劑、丙酮、鹽酸、甲醇、甲苯、醋酸鈉、
      氫氧化鈉、醋酸、檸檬酸、鹽等原料，製作甲基安非他命
      。其製程為先由支氣管擴張劑透過一定程序依序加入甲醇
      、丙酮、甲苯及氫氧化鈉等原料提煉出假麻黃素，再將提
      煉出的假麻黃素依一定程序與碘、氫氧化鈉、甲苯、鹽酸
      及甲醇等原料化合後，製成甲基安非他命結晶。嗣於98年
      4 月18日晚上10時許，警方據報前往屏東縣屏東市○○街
      47巷1 號，因疑上址為製造毒品工廠，遂逕行搜索，扣得
      丙○○所有車牌號碼P4-2409 號自用小貨車，及前述製造
      毒品之工具、原料等物。因認被告此部分涉有違反毒品危
      害防制條例第4 條第2 項之製造第二級毒品，及違反槍砲
      彈藥刀械管制條例第12條第4 項之未經許可，持有具殺傷
      力之子彈等罪嫌。
（二）按犯罪事實應依證據認定之，無證據不得認定其犯罪事實
      ，不能證明被告犯罪者，應諭知無罪之判決，刑事訴訟法
      第154 條第2 項、第301 條第1 項分別定有明文。而事實
      之認定，應憑證據，如未能發現相當證據，或證據不足以
      證明，自不能以推測或擬制之方法，為裁判基礎；且認定
      不利於被告之事實須依積極證據，苟積極證據不足為不利
      於被告事實之認定時，即應為有利於被告之認定；不能以
      被告否認犯罪事實所持之辯解不能成立，遽為有罪之認定
      ；另認定犯罪事實所憑之證據，雖不以直接證據為限，間
      接證據亦包括在內，然而無論直接證據或間接證據，其為
      訴訟上之證明，須於通常一般之人均不致有所懷疑，而得
      確信其為真實之程度者，始得據為有罪之認定，倘其證明
      尚未達到此一程度，而有合理之懷疑存在而無從使事實審
      法院得有罪之確信時，即應由法院為諭知被告無罪之判決
      （最高法院40年台上字第86號、30年台上字第816 號、30
      年上字第1831號、76年台上字第4986號判例意旨參照）。
（三）檢察官認被告涉有上開罪嫌，無非係以：扣案上述子彈之
      照片及鑑定結果；及在屏東縣屏東市○○街屋內查扣之工
      具、原料，確為一般製造甲基安非他命毒品所需，且其中
      部分檢體分別經鑑定為毒品先驅原料之假麻黃、甲基安
      非他命等，資為論罪依據。然訊據被告庚○○固坦承上址
      房屋為其母所有交付管理，曾在居住該處之事實；惟堅詞
      否認有在該處製造甲基安非他命或藏放子彈，辯稱：婚後
      不久，早與妻乙○○一同遷至屏東縣屏東市○○路140 之
      1 號岳母賴秋閩住處，甚少返回新興街房屋，於半年前曾
      交付該處鑰匙供丙○○借住；嗣於98年4 月間，友人林財
      田以躲避追債為由，向伊商借使用該屋，伊便出借交付林
      財田使用，不知林財田是否在內製造毒品；子彈部分或係
      丙○○自行放置該處等語。經查：
     1、就被告被訴製造第二級毒品甲基安非他命部分，固有在
        屏東縣屏東市○○街47巷1 號屋內查扣之若干物品可供
        參佐，其中經編號為45號之白色晶體，檢出毒品先驅原
        料假麻黃成分；編號56號之塑膠袋1 包，亦驗得第二
        級毒品甲基安非他命成分，有內政部警政署刑事警察局
        98年7 月24日刑鑑字第0980054221號鑑定書在卷可考（
        見偵卷一第161 頁）。然依該鑑定書之記載，上開假麻
        黃之驗前淨重不過8.48公克（驗前毛重10.14 公克-
        包裝塑膠袋重1.66公克），編號56號之塑膠袋1 包雖檢
        出第二級毒品甲基安非他命反應，然其內係無法有效秤
        重之殘渣；顯見扣案之假麻黃、第二級毒品甲基安非
        他命數量甚微。反觀一般破獲製造第二級毒品甲基安非
        他命工廠之際，常有數量甚多大型器具，且其上往往殘
        留第二級毒品甲基安非他命製程中所會出現之化學物質
        ，如已達製造既遂之階段，現場更同時可見大量含有甲
        基安非他命成分之鹵水或結晶；凡此，均與本案查獲情
        形有別；又上述檢出第二級毒品甲基安非他命成分者，
        不過一殘渣袋，實難遽予審認該第二級毒品甲基安非他
        命，究係持有人向他人購入後，施用所餘；抑或係在扣
        案地點製造所得；亦無法排除係基於施用以外之目的，
        透過其他方式取得後，耗用所剩。是被告是否確有製造
        第二級毒品甲基安非他命犯行，甚有疑義。況本院就扣
        案物品與製造第二級毒品甲基安非他命間關係乙事，函
        詢內政部警政署刑事警察局，經覆以：有關甲基安非他
        命合成過程之設計因人而異，原料選擇、器具使用、藥
        品添加，均因方法不同而有差別。目前國內查獲非法製
        造甲基安非他命之工廠，多採毒品先驅原料假麻黃作
        為反應起始物，反應過程大多以鹵化、氫化及純化等3
        階段製造，或以紅磷/ 碘化法2 階段生成甲基安非他命
        。經比對本案扣押物品目錄表與前送請鑑定之結果，由
        於欠缺部分關鍵試劑，是否用磬或未予查扣，因無相關
        資料可供佐證，無法據以推測合理之製造過程，故未便
        推論或臆測扣案物品是否可供製造甲基安非他命等語甚
        詳，有內政部警政署刑事警察局98年11月19日刑鑑字第
        0980156759號函在卷可查（參本院卷一第175 、199 頁
        ）。是縱檢察官主張屬實，即扣案物品確為製造第二級
        毒品甲基安非他命所需工具、原料，然依前揭內政部警
        政署刑事警察局函覆說明，因本案查獲之初，蒐證猶嫌
        未全、未盡，尚難憑據扣案物品猜認本案可能之製造第
        二級毒品甲基安非他命過程，亦無從斷論上開物品是否
        可供、足供或確供製造第二級毒品甲基安非他命。是上
        開扣案物品顯非足以認定被告有無製造第二級毒品甲基
        安非他命犯罪之證據。參以倘被告如檢察官起訴論認係
        自98年3 月中旬起，便從事製造第二級毒品甲基安非他
        命犯罪，且已達既遂階段，則迄至本案查獲時，其參與
        製造時間應長達月餘，以一般製造毒品者，在為免摻有
        異味之氣體外洩，導致犯行暴露之考量，製造毒品之地
        點多屬偏僻，或採封閉空間，此所以證人戊○○於本院
        審理中證述：該查獲處隱密、偏僻，門窗閉閤等語明確
        （參本院卷一第123 頁背面、第124 頁背面）。則因製
        程中所產生毒品有關之氣體、物質瀰漫、混摻在空氣中
        ，長時間在密閉環境內從事毒品製造之人，縱本身原非
        施用毒品成癮之人，然業因不時吸入上開空氣，至製造
        毒品達既遂階段之際，體內多已累積有相當程度之毒品
        ，代謝物中不致全無毒品反應。而被告經警於98年4 月
        19日上午9 時5 分許採集之尿液，經驗無毒品反應，有
        屏東縣政府警察局屏東分局毒品類初步檢驗結果報告表
        及照片附卷可憑（見警卷一第29、31、33頁），益徵被
        告是否確有製造第二級毒品甲基安非他命之犯行，殊值
        存疑。
     2、就被告被訴持有如附表編號5 至6 所示子彈部分，雖有
        照片及鑑定結果為證，然此至多證明警方在屏東縣屏東
        市○○街47巷1 號搜獲具殺傷力，屬槍砲彈藥刀械管制
        條例所定不得持有之子彈。而被告僅婚前曾在上址居住
        ，於95年間與乙○○結婚後，即一同遷往屏東縣屏東市
        ○○路140 之1 號，與岳母賴秋閩一同居住乙節，業據
        證人乙○○、賴秋閩、己○○、丁○○等人分別於偵查
        及本院審理中為一致之證述（見偵卷一第44頁、本院卷
        一第126 頁背面、第129 至130 頁）；再觀諸卷附屏東
        縣屏東市○○街47巷1 號照片顯示之屋內情狀（見警卷
        一第65至75頁），扣案器具隨意散落放置地面，影像中
        未另攝入何項日常起居慣用物品；且警方在所稱製造毒
        品工廠即屏東縣屏東市○○街47巷1 號採取之指紋，經
        與被告指紋比對不符，復經輸入指紋電腦比對確認結果
        ，亦未發現相符者；在上址2 樓、3 樓盥洗室內之牙刷
        、刮鬍刀等物抽取DN甲 檢測，亦均未檢出足資比對之結
        果，有內政部警政署刑事警察局98年6 月25日刑醫字第
        09805070033 號鑑驗書、同局98年7 月17日刑紋字第09
        80095908號鑑驗書附卷可據（參本院卷一第45至46頁）
        。徵之本件警方據報前往上址時，並未發現有人在內，
        係經轉往屏東縣屏東市○○路140 之1 號被告現居地，
        始見被告等情，業據證人戊○○證述在卷（參本院卷一
        第118 頁背面至第119 頁）；且夫妻遷居未將結婚照片
        併同攜至新居之情形並不乏見，是被告將與乙○○之婚
        照擺在新興街，並不違常，無從以照片所在，斷論必為
        實際住居活動處所。綜上，已見被告辯稱已久未居住該
        新興街址乙節，尚非不可採信，其對於屋內經人作如何
        使用，是否必然知悉，同待深究。
     3、次者，被告辯稱前將該新興街房屋出借林財田使用乙節
        ，核與證人丙○○、乙○○於本院審理中之證詞相符（
        參本院卷第131 、150 至151 頁），渠等關於出借交付
        林財田之確切時間或有出入，然所述出借對象則一，且
        證人戊○○於本院審理時亦證稱：在公興路找到被告時
        ，便詢問關於新興街房屋之事，印象中被告即表示該處
        出借他人等語（參本院卷第121 頁背面），可知被告自
        始至終均供述已將房屋供由他人使用。被告於本院審理
        中所陳帶領林財田至新興街看視該屋之時間約為案發前
        1 週（參本院卷第255 頁背面、第256 頁背面），與警
        詢中所稱林財田以電話聯絡相約在住處見面，並要求借
        用房屋之時間為98年4 月14日，相去不遠；又據被告於
        警詢中之供詞及證人即林財田妻劉淑玉於另案偵查中之
        證詞（見警卷一第8 至9 頁、98年度偵緝字第277 號偵
        查卷第143 頁），足認林財田係持用門號0000000000號
        行動電話；該門號確於鄰近被告所述出借期間，先後於
        98年4 月12日晚上7 時1 分許、同日晚上7 時40分許、
        98年4 月15日下午5 時33分許，與被告使用之門號0000
        000000號行動電話通話聯繫，有該門號通聯紀錄可考（
        參本院卷六）。另倘在屏東縣屏東市○○街47巷1 號持
        用和信電訊股份有限公司之行動電話門號通話，所使用
        之基地台位址為屏東縣屏東市○○街47巷2 號4 樓；如
        在屏東縣屏東市○○路140 之1 號使用上開公司提供服
        務之門號，則係透過在屏東縣屏東市○○街47巷2 號4
        樓、屏東縣屏東市○○路165 巷2 號4 樓屋頂、屏東縣
        屏東市○○○路○段41巷12號4 樓等處之基地台收發訊
        號，有和信電訊股份有限公司98年11月16日和信企營字
        第09821100867 號函及遠傳電信股份有限公司98年11月
        16日遠傳企營字第09811103267 號函在卷可佐（參本院
        卷一第193 至197 頁）。經勾稽上述林財田使用之門號
        0000000000號行動電話通聯紀錄，自98年3 月30日起至
        98年4 月18日止，期間使用上述各位址之基地台共32次
        ，其中使用屏東縣屏東市○○街47巷2 號4 樓之基地台
        即達21次；林財田戶籍址與上開各基地台間存有相當距
        離，卻於短暫期間內，頻繁使用鄰近本案查獲地點附近
        之基地台收發話，且於98年4 月18日即警方前往屏東縣
        屏東市○○街47巷1 號前，尚先後於該日下午5 時6 分
        許、下午5 時51分許，分別使用屏東縣屏東市○○街47
        巷2 號4 樓、屏東縣屏東市○○○路○段41巷12號4 樓
        等處之基地台對外通話；此雖無法遽認林財田必係商借
        並使用屏東縣屏東市○○街47巷1 號房屋之人，然已足
        認被告辯詞尚非全屬無據，亦可徵證人戊○○於本院審
        理中雖結陳：該處房間有擺放床架可供睡眠，且有使用
        過之痕跡等語（參本院卷一第121 頁），不能執認必係
        被告，而非林財田或他人在該處活動所留痕跡。被告是
        否在上址屋內製造第二級毒品甲基安非他命，或仍對於
        該屋內物品具有實質管領支配能力，而為如附表編號5
        至6所示子彈之持有人，均容有合理懷疑。
     4、至檢察官另以：本案部分證人之證詞避重就輕、無從查
        證、與事實不符；被告身為屏東縣屏東市○○街47巷1
        號房屋屋主，卻對案情交代不清，亦無證據證明被告及
        共犯丙○○之辯解可採；被告經營廟宇陣頭，依常情觀
        之，原即有使用槍彈需要，更足認扣案子彈係其所有；
        且被告有串證及使他人出面頂替之情事云云，認被告顯
        為製造毒品、持有如附表編號5 至6 所示子彈之主嫌（
        見起訴書第3 至4 頁）。惟查，揆之首揭判例所揭櫫之
        意旨，不能以被告否認犯罪事實所持之辯解無法成立，
        即為有罪之認定，舉重明輕，自不能因證人證詞無法採
        信，或被告及證人之陳述均無從查證，即以此斷論被告
        犯罪；且凡經營廟宇陣頭者，咸疑為持有槍彈，亦與前
        述無罪推定原則若有悖離。職此，檢察官所舉上開情節
        ，當均不適為認定被告犯罪之證據。又者，被告於98年
        4 月19日凌晨為警查獲移送後，隨於檢察官訊問後，即
        於同日經檢察官向本院聲請羈押及禁止接見通信獲准，
        此有98年4 月18日訊問筆錄、羈押聲請書及本院押票在
        卷可佐（見偵卷一第8 至13、15頁），被告能否對外就
        案情詳為勾串，已非無疑；而起訴書對於被告係以如何
        之方式串偽、央託頂替，僅略稱係透過不詳管道，未能
        舉證以實其說。是本案證人證述情節雖有部分虛妄，然
        無法認定係在被告指示下所為，自不可率以推導被告犯
        罪。況被告縱有積極串偽，以其於偵查之初早經羈押之
        狀況，或不過冀能排除嫌疑，獲得具保、釋放之機會，
        雖所循途徑要非適法，仍無法推測必係犯罪行為人出於
        畏罪下所為。
（四）綜上所述，本案固有在屏東縣屏東市○○街47巷1 號屋內
      扣得如附表編號5 至6 所示之物，及第二級毒品甲基安非
      他命，暨若干工具、原料，然其上並無跡證顯示該等物品
      與被告間之關聯性；且依檢察官提出之證據，均無從認定
      關於如附表編號5 至6 所示子彈來源與被告之關係、被告
      持有起始時間，及被告製造第二級毒品甲基安非他命之確
      切時間、過程、階段、方式，與所訴共犯丙○○間之分工
      及各自參與程度等節，公訴人所指出證明之方法，尚未達
      於通常一般之人均不致有所懷疑，得確信其為真實之程度
      ，而有合理性懷疑之存在。此外，復查無其他積極證據足
      認被告有何製造第二級毒品、持有如附表編號5 至6 所示
      子彈等犯行，參諸上開判例意旨及說明，即應為被告有利
      之認定，就被告被訴製造第二級毒品部分，諭知無罪之判
      決；另關於被告持有如附表編號5 至6 所示子彈部分，原
      應併諭知無罪，惟公訴人認此部分與前揭論罪科刑部分，
      具有想像競合犯之裁判上一罪關係，爰不另為無罪之諭知
      ，附此敘明。
據上論斷，應依刑事訴訟法第299 條第1 項前段、第301 條第1
項，槍砲彈藥刀械管制條例第7 條第4 項、第8 條第4 項、第12
條第4 項、第13條第4 項，刑法第11條前段、第28條、第55條、
第42條第3 項、第38條第1 項第1 款，判決如主文。
本案經檢察官潘國威到庭執行職務。
中    華    民    國    99    年    1     月    19    日
                  刑事第三庭  審判長法  官  邱明弘
                                    法  官  陳怡先
                                    法  官  戴韻玲
以上正本證明與原本無異。
如不服本判決應於收受判決後10日內向本院提出上訴書狀，並應
敘述具體理由；其未敘述上訴理由者，應於上訴期間屆滿後20日
內向本院補提理由書（均須按他造當事人之人數附繕本）「切勿
逕送上級法院」。
中    華    民    國    99    年    1     月    19    日
                                    書記官  張語恬
附錄法條：
槍砲彈藥刀械管制條例第7條
未經許可，製造、販賣或運輸火砲、肩射武器、機關槍、衝鋒槍
、卡柄槍、自動步槍、普通步槍、馬槍、手槍或各類砲彈、炸彈
、爆裂物者，處死刑、無期徒刑或七年以上有期徒刑；處徒刑者
，併科新臺幣三千萬元以下罰金。
未經許可，轉讓、出租或出借前項所列槍砲、彈藥者，處無期徒
刑或五年以上有期徒刑，併科新臺幣一千萬元以下罰金。
意圖供自己或他人犯罪之用，而犯前二項之罪者，處死刑或無期
徒刑；處徒刑者，併科新臺幣五千萬元以下罰金。
未經許可，持有、寄藏或意圖販賣而陳列第一項所列槍砲、彈藥
者，處五年以上有期徒刑，併科新臺幣一千萬元以下罰金。
意圖供自己或他人犯罪之用，以強盜、搶奪、竊盜或其他非法方
法，持有依法執行公務之人所持有之第一項所列槍砲、彈藥者，
得加重其刑至二分之一。
第一項至第三項之未遂犯罰之。
槍砲彈藥刀械管制條例第8條
未經許可，製造、販賣或運輸鋼筆槍、瓦斯槍、麻醉槍、獵槍、
空氣槍或第4條第1項第1款所定其他可發射金屬或子彈具有殺傷
力之各式槍砲者，處無期徒刑或5年以上有期徒刑，併科新臺幣1
千萬元以下罰金。未經許可，轉讓、出租或出借前項所列槍枝者
，處5年以上有期徒刑，併科新臺幣1千萬元以下罰金。
意圖供自己或他人犯罪之用，而犯前二項之罪者，處無期徒刑或
7 年以上有期徒刑，併科新臺幣 1 千萬元以下罰金。
未經許可，持有、寄藏或意圖販賣而陳列第 1 項所列槍枝者，
處3年以上10年以下有期徒刑，併科新臺幣700萬元以下罰金。
第 1 項至第 3 項之未遂犯罰之。
槍砲彈藥刀械管制條例第12條
未經許可，製造、販賣或運輸子彈者，處 1 年以上 7 年以下有
期徒刑，併科新台幣 500 萬元以下罰金。
未經許可，轉讓、出租或出借子彈者，處 6 月以上 5 年以下有
期徒刑，併科新台幣 300 萬元以下罰金。
意圖供自己或他人犯罪之用，而犯前二項之罪者，處 3 年以上
10 年以下有期徒刑，併科新台幣 700 萬元以下罰金。
未經許可，持有、寄藏或意圖販賣而陳列子彈者，處 5 年以下
有期徒刑，併科新台幣 300 萬元以下罰金。
第 1 項至第 3 項之未遂犯罰之。
槍砲彈藥刀械管制條例第13條
未經許可，製造、販賣或運輸槍砲、彈藥之主要組成零件者，處
3 年以上10年以下有期徒刑，併科新台幣700 萬元以下罰金。
未經許可，轉讓、出租或出借前項零件者，處1 年以上7 年以下
有期徒刑，併科新台幣500 萬元以下罰金。
意圖供自己或他人犯罪之用，而犯前 2 項之罪者，處 5 年以上
有期徒刑，併科新台幣 1000 萬元以下罰金。
未經許可，持有、寄藏或意圖販賣而陳列第 1 項所列零件者，處
6 月以上5 年以下有期徒刑，併科新台幣300 萬元以下罰金。
第1 項至第3 項之未遂犯罰之。
附表
┌──┬───────────────────────────┐
│編號│物品名稱及數量                                        │
├──┼───────────────────────────┤
│1   │以色列IMI 廠MINI UZI型、口徑9mm ，具殺傷力之制式衝鋒槍│
│    │1 支（槍枝管制編號0000000000號）                      │
├──┼───────────────────────────┤
│2   │巴西T甲URUS廠PT111 型、口徑9mm ，具殺傷力之制式半自動手│
│    │槍2 支（槍枝管制編號分別為0000000000、0000000000號）  │
├──┼───────────────────────────┤
│3   │仿HK廠USP COMP甲CT 外型製造之槍身組合土造金屬滑套、槍管│
│    │而成，可供擊發口徑9mm 制式子彈使用，具殺傷力之改造手槍│
│    │1 枝（槍枝管制編號為0000000000號）                    │
├──┼───────────────────────────┤
│4   │口徑9mm 具殺傷力之制式子彈194 顆（其中50顆經試射擊發）│
├──┼───────────────────────────┤
│5   │口徑0.357 吋、具殺傷力之制式子彈66顆（其中22顆經試射擊│
│    │發）                                                  │
├──┼───────────────────────────┤
│6   │口徑12G甲UGE 、具殺傷力之之制式霰彈5 顆（其中2 顆經試射│
│    │擊發）                                                │
├──┼───────────────────────────┤
│7   │由金屬彈殼組合直徑8.8 ±0.5 mm金屬彈頭而成，具殺傷力之│
│    │非制式子彈11顆（其中4 顆經試射擊發）                  │
├──┼───────────────────────────┤
│8   │制式彈匣3 個及土造金屬槍管3 支，均屬公告之槍砲主要組成│
│    │零件                                                  │
└──┴───────────────────────────┘

司法院資訊處製作；財團法人民間司法改革基金會備份。
